臺灣新竹地方法院交通事件裁定
移送機關　交通部公路總局新竹區監理所新竹市監理站
受處分人
即異議人　乙○○
上列異議人對於交通部公路總局新竹區監理所新竹市監理站94年
8月24日竹監新五字第裁51－E00000000號裁決處分，聲明異議，
本院裁定如下：
    主  文
異議駁回。
    理  由
一、按汽車在禁止臨時停車處所不得停車，又交岔路口10公尺內
    及設有禁止臨時停車標線處所不得臨時停車，道路交通安全
    規則第112條第1項第1款、第111條第2款、第3款分別定有明
    文。次按，汽車駕駛人停車時，有在禁止臨時停車處所停車
    之情形者，處新臺幣600元以上1,200元以下罰鍰，道路交通
    管理處罰條例第56條第1項第1款亦定有明定（按道路交通管
    理處罰條例第56條業經修正，經總統於94年2月5日以華總一
    義字第09400017731號令修正公布；並於94年7月5日經行政
    院院臺交字第0940029286號令發布自94年9月1日施行，惟該
    條第1項第1款內容及法律效果並未變更）。再按禁止臨時停
    車線，係用以指示禁止臨時停車路段，為紅色實線，且禁止
    時間為全日24小時，道路交通標誌標線號誌設置規則第169
    條亦有明文。
二、原處分機關交通部公路總局新竹區監理所新竹市監理站（下
    稱新竹市監理站）裁決理由略以：聲明異議人即受處分人乙
    ○○駕駛其所有之車牌號碼W7－2467號自小客車，於民國94
    年7月14日上午10時28分許，在新竹市○○路155號巷口轉彎
    處紅線路段之禁止臨時停車處所停車（車熄火、人離座），
    經新竹市警察局交通隊員警甲○○拍照當場舉發，填製新竹
    市警察局94年7月14日竹市警交字第E00000000號舉發違反道
    路交通管理事件通知單（下稱舉發通知單）交異議人收受後
    ，異議人不服舉發事實，於應到案時間內到新竹市監理站提
    出陳述表示不服，經新竹市監理站函請原舉發機關即新竹市
    警察局查復違規事實，經該局函覆：「乙○○所有W7－2467
    號自小客車於94年7月14日在本市○○路口轉彎處紅線路段
    違規停車，違規事實明確，本局員警依頒定新竹市租用民間
    拖吊車暨保管場地管理辦法第8條（原函文誤載第9條）規定
    ：拖吊車於開始執行拖吊作業中，尚未拖離原停車位置時，
    如駕駛人已到達現場，（須提示核對有關證件資料）應即停
    止拖吊，本局員警依道路交通管理處罰條例第56條第1項第1
    款製單舉發，並無不當（檢附違規照片2張）。」等語明確
    ，新竹市監理站乃於94年8月24日依據道路交通管理處罰條
    例第56條第1項第1款（裁決書贅引第85條第2項）之規定裁
    處異議人新臺幣900元罰鍰等情，有新竹市警察局竹市警交
    字第E00000000號舉發通知單、新竹市警察局94年8月2日竹
    市警交字第0940029731號函、新竹市監理站94年8月24日竹
    監新五字第裁51－E00000000號裁決書各1紙在卷可稽。
三、聲明異議意旨略以：異議人即受處分人固不否認有於前開時
    間將其所有之前開自小客車，停放在前述地點之事實，惟認
    舉發員警之態度不友善，向新竹市監理站提出申訴，新竹市
    警察局交通隊之回覆內容可說是雞同鴨講，未對申訴問題提
    出合理解釋，爰依法聲明異議云云。
四、經查，異議人即受處分人乙○○所有之車牌號碼W7－2467號
    自小客車，於上揭時間停放在劃有紅線禁止臨時停車之舉發
    地點之情事，為異議人坦認屬實，且有證人即舉發之員警甲
    ○○到庭證述載明筆錄在卷，復有舉發照片2幀附卷足憑；
    又異議人所停車之位置，除地面上劃有紅線外，該處亦在交
    岔路口10公尺內，而交岔路口10公尺內不得臨時停車，及在
    禁止臨時停車處所不得停車，道路交通安全規則第111第1項
    第2款、第112條第1項第1款分別定有明文，異議人考領有汽
    車駕駛執照，對於此道路交通安全規則自應知之甚詳，異議
    人於前揭時、地在禁止臨時停車處所停車之違規行為明確，
    應堪認定。至異議人於本院調查時，猶就與其違規行為認定
    兩不相侔之員警執勤態度、處理過程及拖吊問題加以爭執，
    要無可採。
五、綜上，異議人確有在禁止臨時停車處所停車之違規行為，新
    竹市監理站以異議人違反道路交通管理處罰條例第56條第1
    項第1款，裁罰異議人罰鍰新臺幣900元，於法並無不合，本
    件異議為無理由，應予駁回。
據上論斷，應依道路交通案件處理辦法第19條，裁定如主文。
中　　華　　民　　國　　94　　年　　10　　月　　5 　　日
                  交通法庭　法  官  林秋宜
以上正本證明與原本無異。
如不服本裁定，應於裁定送達後5日內向本院提出抗告狀。
中　　華　　民　　國　　94　　年　　10　　月　　5 　　日
                            書記官  馮玉玲
